【裁判字號】    92,交聲,152
【裁判日期】    920227
【裁判案由】    聲明異議
【裁判全文】
臺灣臺中地方法院交通事件裁定                    九十二年度交聲字第一五二號
    原處分機關  交通部公路總局台中區監理所
    異議人即
    受處分人    甲○○  男  三.
右列受處分人因違反道路交通管理處罰條例案件，對於交通部公路總局台中區監理所
九十二年一月九日所為之裁決（中監違字第裁六○─Ｚ00000000號裁決書）
，聲明異議，本院裁定如左：
    主  文
異議駁回。
    理  由
一、原處分機關略以：本案係國道公路警察局第七隊舉發受處分人甲○○駕駛車號Ｒ
    ７─７４９８號自小客車，於九十一年十一月二十日十三時零分許，在國三公路
    一一一公里北上處，因「經雷達測定時速一三○公里限速一○○公里超速三○公
    里」違規，受處分人於指定應到案日前向該所提出申訴，該所於九十二年一月九
    日以中監違字第裁六○─Ｚ00000000號裁決書，裁處罰鍰新台幣三千元
    整，並記違規點數一點，逾期則依裁決書處罰主文規定裁處，於法並無不合等語
    。
二、本件異議人即受處分人甲○○則以：被舉發當時異議人雖有檢視雷達測速數據，
    但除此之外有何佐證該數據為異議人所有，異議人自認沒有超速行為，原舉發機
    關之舉發實有違誤，爰聲明異議云云。
三、按汽車行駛高速公路應依速限標誌指示。違反者，處新台幣三千元以上、六千元
    以下罰鍰，並記違規點數一點。高速公路交通管制規則第五條、道路交通管理處
    罰條例第三十三條第一項、第六十三條第一項分別定有明文。經查，受處分人甲
    ○○駕駛車號Ｒ７─７４９８號自小客車，於九十一年十一月二十日十三時零分
    許，行經國三公路一一一公里北上處，而該處之車速限制為一○○公里，異議人
    所有之該車當時車速經科學儀器測定為一三○公里，超過該處速限三○公里，雖
    異議人辯稱：被舉發當時異議人雖有檢視雷達測速數據，但除此之外有何佐證該
    數據為異議人所有云云。惟經內政部國道公路警察局第七警察隊九十一年十二月
    十二日公警國七交字第０９１０００９６２６號函說明舉發情形：本案查具執勤
    人員稱渠以測速雷達測得該車超速行駛時，因只該車行經該處，故確定係該車超
    速違規無訛，另因本案係當場攔查舉發案件，當場已由違規人檢視測速雷達所顯
    示之行速數據，故無需再檢附採證相片，又據以舉發本案之４０９１號測速雷達
    ，甫於九十一年九月委由經濟部標準檢驗局檢測合格，並發給證書，故其準確性
    應無疑慮等語，有該函一紙在卷可憑。則本件既經受處分人當場檢視雷達測速器
    測得之數據確為時速一三○公里，復有舉發違規可證超速違規之車輛即為異議人
    所駕駛之自小客車，則受處分人於前揭時、地違規事實，可以認定。從而，受處
    分人既有前揭違規行為，原處分機關據以援引上開規定，裁處受處分人罰鍰新台
    幣三千元整，並記違規點數一點，逾期則依裁決書處罰主文規定裁處，於法並無
    不合等語
據上論斷，應依道路交通管理處罰條例第八十七條第二項、道路交通案件處理辦法第
十九條，裁定如主文。
中      華      民      國    九十二    年    二        月   廿七       日
                                        臺灣臺中地方法院交通法庭
                                            法  官
右正本證明與原本無異。
如不服本裁定應於送達後五日內向本院提出抗告狀。
                                            書記官
中      華      民      國    九十二    年            月          日


司法院資訊處製作；財團法人民間司法改革基金會備份。
